【裁判字號】    95,台上,1157
【裁判日期】    950303
【裁判案由】    妨害國幣懲治條例
【裁判全文】
最高法院刑事判決            九十五年度台上字第一一五七號
    上  訴  人  甲○○
    選任辯護人  邱創舜律師
    上  訴  人  丙○○
                        號5樓.
    選任辯護人  嚴  亮律師
                林美倫律師
                陳勵新律師
    上  訴  人  乙  ○
                        8樓之.
    選任辯護人  林孜俞律師
上列上訴人等因妨害國幣懲治條例案件，不服台灣高等法院中華
民國九十二年四月一日第二審判決（九十一年度上訴字第三三三
四號，起訴案號：台灣台北地方法院檢察署八十九年度偵字第四
六九九、八六三一、一三九０二〔原判決誤繕為一三０九二〕、
一九八六七號），提起上訴，本院判決如下：
    主  文
原判決撤銷，發回台灣高等法院。
    理  由
本件原判決認定：上訴人甲○○、丙○○、乙○，及其他不詳姓
名年籍之成年人，基於意圖供行使用之犯意聯絡，由丙○○提供
舊電腦、掃描器各一台，甲○○提供新台幣（下同）三萬多元，
交由丙○○購買記憶體、主機板、硬碟等電腦零件，並由丙○○
委託不知情之同學龔偉仁在丙○○家組裝後，交予甲○○，另由
不詳姓名年籍之成年人提供列表機、切割台等器材，自民國八十
九年一月起，即在甲○○向其表哥王國華（業經不起訴處分）借
住之台北市○○區○○路二七八巷二弄十一號賃所，以前述器材
合力列印、切割，而共同偽造數量不詳之國幣新台幣五百元券。
嗣經人檢舉，為警在同年二月二十三日二十四時，持搜索票在上
開處所查獲，並扣得偽造之新台幣五百元券一千八百八十四張、
半成品一百張、列表機、電腦（含主機）、掃描器、切割臺各一
台，使用過之色帶三十個，及丙○○所有之房屋租賃契約書一本
等情。因而撤銷第一審關於乙○部分之無罪判決，改判論處乙○
共同意圖供行使之用，而偽造幣券罪刑，及維持第一審論處甲○
○、丙○○共同意圖供行使之用，而偽造幣券罪刑之判決，駁回
甲○○、丙○○在第二審之上訴，固非無見。
惟查：(一)按二人以上共同實施犯罪之行為者，皆為正犯，刑法第
二十八條定有明文。原判決既撤銷第一審關於乙○部分之無罪判
決，改判論處乙○與甲○○、丙○○共犯，所認定之共犯人數增
加乙○一名，則犯罪事實與第一審認定之犯罪事實相比較，業已
變更，原判決竟未將第一審判決全部撤銷改判，就甲○○、丙○
○部分仍予維持，已難謂無違誤。(二)科刑之判決書，須將認定之
犯罪事實詳記於事實欄，然後於理由內逐一說明其憑以認定之證
據，以使事實與理由兩相一致，方為合法，倘事實欄已有敘及，
而理由內未加說明，是為理由不備，理由內已加說明，而事實欄
無此記載，則理由失其依據，均足構成撤銷之原因。原判決事實
認定上訴人等及「其他不詳姓名年籍之成年人」基於意圖供行使
用之犯意聯絡共犯本件云云，理由僅引述甲○○於第一審所稱：
伊知道是丙○○跟乙○跟「其他不詳姓名友人」在做偽鈔一語，
為其憑據。至於甲○○究係如何知道有「其他不詳姓名友人」參
與本件犯行，及「其他不詳姓名年籍之成年人」究有若干人及其
參與本件犯行之積極證據，原判決均付之闕如，自有判決不載理
由之違背法令。(三)原判決認定乙○為共犯，惟犯罪事實關於共犯
間之行為分擔僅記載「由丙○○提供舊電腦、掃描器各一台，甲
○○提供新台幣三萬多元，交由丙○○購買記憶體、主機板、硬
碟等電腦零件，並由丙○○委託不知情之同學龔偉仁在丙○○家
組裝後，交予甲○○……」等語，對於乙○參與本件犯罪之行為
係如何分擔，則隻字未提，其理由之論斷失其依據，同有違誤。
上訴意旨指摘原判決不當，非無理由，應認原判決有撤銷發回更
審之原因。
據上論結，應依刑事訴訟法第三百九十七條、第四百零一條，判
決如主文。
中    華    民    國  九十五  年    三    月    三    日
                      最高法院刑事第十庭
                          審判長法官  洪  清  江
                                法官  石  木  欽
                                法官  李  伯  道
                                法官  林  勤  純
                                法官  陳  晴  教
      本件正本證明與原本無異
                                      書  記  官
中    華    民    國  九十五  年    三    月   十三   日
                                                   ｍ


司法院資訊處製作；財團法人民間司法改革基金會備份。
